---
title: "Remembering for work in RMardown"
subtitle: ""
author: "Pablo E. Guti\u00E9rrez-Fonseca, PhD"
institute: "<br>"
date: "BIOL-4994 & BIOL-4991 | BIOL-6994 & BIOL-6997 <br> Fall 2025 <br>
2025-Aug-01 (updated: `r format(Sys.Date(), '%Y-%b-%d')`)"
output:
  xaringan::moon_reader:
    lib_dir: libs
    css: [default, "css/nhsr.css", "css/nhsr-fonts.css", "css/custom.css"]
    nature:
      highlightLanguage: r
      highlightStyle: github
      highlightLines: true
      highlightSpans: true 
      countIncrementalSlides: true
      ratio: "16:9"
    includes:
      after_body: [css/insert-logo.html] #this is for logos in all slides
xaringanExtra:
    use_panelset: true
---

```{r, echo=FALSE, message=FALSE, warning=FALSE}
library(readxl)
library(dplyr)
library(readr)
library(lessR)
library(ggplot2)
library(ggpubr)
library(cowplot)
library(patchwork)
library(palmerpenguins)
library(car)
library(ggforce) # for geom_circle
library(RVAideMemoire) #shapiro.test
library(DiagrammeR)
#knitr::opts_chunk$set(dpi= 100)
library(countdown)
library(knitr)
library(kableExtra)
xaringanExtra::use_panelset()
xaringanExtra::use_scribble()
xaringanExtra::use_search(show_icon = FALSE, position= "bottom-left") # Search
xaringanExtra::use_progress_bar(color = "#0051BA", location = "bottom", 
                                height = "4px")
xaringanExtra::use_clipboard() # Copy Code 
xaringanExtra::use_extra_styles(
  hover_code_line = TRUE,         #<<
  mute_unhighlighted_code = TRUE  #<<
)
xaringanExtra::use_editable(expires = 1) # Add textboxes to edit during presentation
```

# Checklist útil para cuando trabajen en R
### (esto les puede ahorrar tiempo y frustración antes de pedirme ayuda)

---
# Comillas
1. Verifiquen que todas las **comillas** estén cerradas al cargar archivos `.csv`, `.txt` o `.xlsx`.
```{r eval=FALSE}
data <- read.csv("data.csv") # Error si falta una comilla
```

---
# Working Directory en R Markdown
- **Por defecto**: el working directory es la carpeta donde está guardado el `.Rmd`.  
- Esto significa que las rutas de archivos (`.csv`, `.txt`, `.xlsx`) se interpretan **relativas a esa carpeta**.
```{r eval=FALSE}
1. Mismo folder
├── analisis.Rmd
├── datos.csv

data <- read.csv("datos.csv")
```

```{r eval=FALSE}
2. Subcarpeta dentro del folder del .Rmd
Proyecto/
├── analisis.Rmd
└── data/
    └── datos.csv

data <- read.csv("data/datos.csv")
```

---
# Paréntesis y corchetes
- Chequeen que todos los paréntesis, corchetes y llaves estén cerrados.
```{r eval=F}
1. Correcto
library(dplyr)
iris %>%
  mutate(sepal_ratio = (Sepal.Length + 2) * (Sepal.Width + 4))
```

```{r eval=F}
2. Error (falta un paréntesis)
iris %>%
  mutate(sepal_ratio = (Sepal.Length + 2 * (Sepal.Width + 4))
```

